【裁判字號】    97,訴,4859
【裁判日期】    980116
【裁判案由】    公共危險等
【裁判全文】
臺灣板橋地方法院刑事判決              97年度訴字第4859號
公  訴  人  臺灣板橋地方法院檢察署檢察官
被      告  丁○○
選任辯護人  黃炳飛律師
上列被告因公共危險等案件，經檢察官提起公訴（97年度偵字第
24016 號），被告於本院準備程序中就被訴事實均為有罪之陳述
，經詢問當事人意見，合議庭裁定由受命法官依簡式審判程序獨
任審理，本院判決如下：
    主  文
丁○○犯侮辱公務員罪，處拘役伍拾日，如易科罰金，以新臺幣
壹仟元折算壹日。又犯妨害公眾往來安全罪，處有期徒刑肆月，
如易科罰金，以新臺幣壹仟元折算壹日。緩刑貳年，並應向公庫
支付新臺幣拾萬元。
    事  實
一、丁○○於民國97年8 月17日晚間，酒後與其前妻賈玉蘭共同
    搭乘其子趙耘所駕駛之車號8A-0002 號自用小客車，沿國道
    一號高速公路由南往北方向行駛，於同日23時19分許，行經
    該高速公路北向28.5公里處（位於臺北縣三重市）時，因趙
    耘駕駛行徑異常，為員警陳允宜、洪聚呈攔停路肩盤查，發
    現趙耘係無照駕駛而依法開單舉發。丁○○見狀即要求員警
    不要舉發趙耘無照駕駛之違規行為，遭拒後竟心生不滿，明
    知員警洪聚呈正在依法執行交通勤務，仍基於侮辱依法執行
    職務之公務員之犯意，接續多次以「幹你娘」、「臭屁孩仔
    」、「幹」、「操你媽的」、「幹你娘三小」、「媽的」、
    「幹你娘的卡好」、「操你媽個B 」、「他媽的B 」、「我
    壓你媽個B 」、「我操你祖宗啦」、「媽的B 」等足以貶損
    個人名譽之穢語辱罵洪聚呈而予以侮辱。丁○○於辱罵洪聚
    呈期間，明知行人不得進入高速公路車道，竟因負氣邀洪聚
    呈一同步入該處高速公路車道未成，即另基於妨害公眾往來
    安全之犯意，逕自快步進入該處高速公路外側車道，嚴重影
    響參與道路交通之其他車輛往來安全，以此方法致生公眾往
    來之危險，適有乙○○駕駛車號7B-282號營業小客車行經該
    路段外側車道，見狀緊急煞車，並因要閃避丁○○而向左駛
    入中外車道，再駛回外側車道，致與同向後方由甲○○所駕
    駛搭載丙○○之車號318-EK號營業小客車發生擦撞，造成甲○○駕駛之車輛失控撞上護欄，丙○○因而受有左前手臂骨
    折之傷害（過失傷害部分未據告訴）。
二、案經國道公路警察局第一警察隊報請臺灣板橋地方法院檢察
    署檢察官偵查起訴。
    理  由
一、按本件被告丁○○所犯均係死刑、無期徒刑、最輕本刑為3
    年以上有期徒刑以外之罪，其於準備程序就前揭被訴事實均
    為有罪之陳述，經受命法官告知簡式審判程序之旨，並聽取
    其與公訴人之意見後，本院認無不得或不宜改依簡式審判程
    序進行之處，爰依刑事訴訟法第273 條之1 第1 項，裁定本
    件由受命法官獨任進行簡式審判程序，合先敘明。
二、上揭事實，業據被告於本院審理時坦承不諱，核與證人趙耘
    、賈玉蘭、丙○○於警詢時，證人洪聚呈、陳允宜於偵訊時
    ，及證人乙○○、甲○○於警、偵訊時證述之情節相符，並
    有97年8 月17日丁○○刑事案件現場錄音譯文、道路交通事
    故現場圖、道路交通事故調查報告表（一）（二）、內政部
    警政署國道公路警察局舉發違反道路交通管理事件通知單各
    1 份附卷可稽，足認被告自白與事實相符，本件事證明確，
    其犯行堪予認定。
三、核被告所為，係犯刑法第140 條第1 項前段之侮辱公務員罪
    及同法第185 條第1 項妨害公眾往來安全罪。被告在上開時
    、地多次以「幹你娘」、「臭屁孩仔」、「幹」、「操你媽
    的」、「幹你娘三小」、「媽的」、「幹你娘的卡好」、「
    操你媽個B」 、「他媽的B 」、「我壓你媽個B 」、「我操
    你祖宗啦」、「媽的B 」等語辱罵員警洪聚呈，係基於單一
    侮辱公務員之犯意而為之數個舉動，因其侵害之法益同一，
    且數行為係在密切接近之時間、相同之地點實施，各行為之
    獨立性極為薄弱，依一般社會健全觀念，在時間差距上，難
    以強行分開，在刑法評價上，應視為數個舉動之接續施行，
    應屬接續犯，而為事實上一罪。被告所犯上開2 罪間，犯意
    各別，罪名不同，應分論併罰。爰審酌被告對於依法執行職
    務之員警毫不尊重，任意以粗俗、帶有侮辱性質之言語，辱
    罵正在執行職務之員警洪聚呈，復隨意步入高速公路外側車
    道，嚴重影響參與道路交通之其他車輛往來安全，行為實有
    不當，惟念被告犯後坦承犯行，且已向員警洪聚呈道歉，態
    度良好，員警洪聚呈亦表示不再追究被告等語，有本院辦理
    刑事案件電話記錄查詢表2 份在卷可考，及被告犯罪動機、
    目的、手段、所生危害等一切情狀，分別量處如主文所示之
    刑，並各諭知易科罰金之折算標準，以資懲儆。
四、末查，被告前未曾因故意犯罪受有期徒刑以上刑之宣告，有
    臺灣高等法院被告前案紀錄表1 份在卷可參，其因一時失慮
    ，致罹刑典，犯後不僅坦承犯行，亦已向員警洪聚呈道歉，
    堪認已知悔悟，本院認其經此偵審程序及論罪科刑之教訓，
    當知所警惕，信無再犯之虞，所宣告之刑以暫不執行為適當
    ，併予宣告緩刑2 年，以啟自新，並命被告向公庫支付新臺
    幣10萬元（此部分得為民事強制執行名義）。
據上論斷，應依刑事訴訟法第273 條之1 第1 項、第284 條之1
、第299 條第1 項前段，刑法第140 條第1 項前段、第185 條第
1 項、第74條第1 項第1 款、第2 項第4 款，判決如主文。
本案經檢察官黃明絹到庭執行職務。
中    華    民    國    98    年    1     月    16    日
                    刑事第二十庭  法  官  楊筑婷
上列正本證明與原本無異。
如不服本判決，應於判決送達後10日內敘明上訴理由，向本院提
出上訴狀 (應附繕本)，上訴於臺灣高等法院。其未敘述上訴理
由者，應於上訴期間屆滿後20日內向本院補提理由書「切勿逕送
上級法院」。
                                  書記官  林怡君
中    華    民    國    98    年    1     月    16    日
附錄本案判決論罪科刑法條：
中華民國刑法第140條
於公務員依法執行職務時，當場侮辱，或對於其依法執行之職務
公然侮辱者，處6 月以下有期徒刑、拘役或1 百元以下罰金。
對於公署公然侮辱者亦同。
中華民國刑法第185條
損壞或壅塞陸路、水路、橋樑或其他公眾往來之設備或以他法致
生往來之危險者，處5 年以下有期徒刑，拘役或5 百元以下罰金
。
因而致人於死者，處無期徒刑或7 年以上有期徒刑。致重傷者，
處3 年以上10年以下有期徒刑。
第1 項之未遂犯罰之。


司法院資訊處製作；財團法人民間司法改革基金會備份。
